臺灣高雄地方法院民事裁定　　　　　100年度緊家護抗字第2號
抗　告　人　黃一珊
　　　　　　陳玉貞
　　　　　　黃一旭
相　對　人　高雄市政府警察局左營分局
法定代理人　謝榮隆
被　害　人　黃揭掀
上列當事人間緊急保護令事件，抗告人對於民國100 年3 月7 日
本院100 年度司緊家護字第7 號民事緊急保護令不服，提起抗告
，本院管轄之第二審法院合議庭裁定如下：
    主  文
抗告駁回。
抗告程序費用由抗告人負擔。
    理  由
一、抗告意旨略以：抗告人黃一珊、黃一旭為被害人黃揭掀之子
    ，抗告人陳玉貞為抗告人黃一珊之配偶，被害人另有子女黃
    一青。而被害人30餘年來均與抗告人黃一珊、陳玉貞同住，
    並由抗告人黃一珊、陳玉貞負責扶養照顧，黃一青則旅居美
    國43年之久，其卻誤認被害人有財產，而返台爭被害人之財
    產。至於黃一青所指稱：抗告人有長期對被害人以藥物加害
    並拘束被害人、拒絕讓黃一青探視被害人、阻止黃一青將被
    害人帶回美國就醫並企圖以聲請監護宣告之方式侵占被害人
    財產等情，均與事實不符，抗告人並未對被害人為家暴行為
    ，原審卻未予詳查，而依相對人之聲請核發緊急保護令，容
    有違誤，抗告人爰依法提起抗告，請求廢棄原裁定等語。
二、按「聲請人於聲請通常保護令前聲請暫時保護令或緊急保護
    令，其經法院准許核發者，視為已有通常保護令之聲請。暫
    時保護令、緊急保護令自核發時起生效，於聲請人撤回通常
    保護令之聲請、法院審理終結核發通常保護令或駁回聲請時
    失其效力。」，家庭暴力防治法第16條第5 項、第6 項定有
    明文。
三、經查，本件相對人向本院聲請核發緊急保護令，經原審審理
    後，於100 年3 月7 日核發100 年度司緊家護字第7 號緊急
    保護令，則依上揭家庭暴力防治法第16條第5 項規定，視為
    已有通常保護令之聲請，嗣經本院另行分案審理後，本院於
    100 年5 月31日以100 年度家護字第618 號裁定駁回相對人
    之聲請等情，有本院依職權查詢之100 年度家護字第618 號
    民事裁定1 份在卷可參，則參照上揭家庭暴力防治法第16條
    第6 項之規定，原審緊急保護令業已失其效力，是本件抗告
    已無實益，抗告人所為上揭辯解，本院自無再予審酌之必要
    。從而，本件抗告為無理由，應予駁回。
四、依家庭暴力防治法第20條第2 項、非訟事件法第21條第2項
    、第46條、民事訴訟法第495 條之1 第1 項、第449 條第1
    項、第95條、第78條，裁定如主文。
中    華    民    國    100     年    6   月    29    日
                        家事法庭審判長法  官  郭慧珊
                                      法  官  郭佳瑛
                                      法  官  呂憲雄
以上正本係照原本作成。
本裁定除以適用法規顯有錯誤為理由，不得再抗告；如提再抗告
，應於收受送達後10內，委任律師為代理人，向本院提出再抗告
狀。
中    華    民    國    100    年    7    月    1    日
                                      書記官  張金蘭